【裁判字號】    86,簡上,116
【裁判日期】    890127
【裁判案由】    損害賠償
【裁判全文】
臺灣桃園地方法院民事判決  八十六年度簡上字第一一六號
    上  訴  人  甲○○
    被上訴人    乙○○
右當事人間請求損害賠償事件，上訴人對於中華民國八十六年六月二十一日本院
桃園簡易庭八十六年度桃簡字第六Ｏ二號第一審判決提起上訴，本院判決如左：
    主  文
原判決命上訴人給付超過新台幣陸萬捌仟捌佰捌拾玖元部分暨訴訟費用之裁判均廢棄
。
右開廢棄部分，被上訴人在第一審簡易之訴駁回。
其餘上訴駁回。
第一、二審訴訟費用由上訴人負擔十分之六，餘由被上訴人負擔。
    事  實
甲、上訴人方面：
  一、聲明：原判決不利於上訴人部分廢棄；前開廢棄部分，被上訴人在第一審之訴
      均駁回。
  二、陳述：與原審判決書所載者相同茲予引用。
  三、證據：援用原審之立證方法。
乙、被上訴人方面：
  一、聲明：駁回上訴。
  二、陳述：與原審判決書所載者相同茲予引用。
  三、證據：援用原審之立證方法。
    理  由
一、本件被上訴人主張：其於八十五年八月二日夜間駕駛車號ＫＢ─Ｏ四八二自用小
    客車，沿桃園市○○路由莊敬路往大興西路行駛，途經寶慶路三三Ｏ號前，適上
    訴人酒後無照駕駛農耕機，由對向車道駛來，依當時情形，本應注意不得跨越中
    心線行駛，竟疏於注意貿然跨越中心線，其碰撞上訴人農耕機後方突出之整平器
    後失控再撞擊對向訴外人楊聖賢所駕駛之車輛，其並無過失，爰依侵權行為法律
    關係請求被上訴人應賠償其前揭自用小客車受損之修理費用十一萬元及法定遲延
    利息等語。上訴人則以：伊確曾於前揭時地酒後無照駕駛農耕機肇事，惟係被上
    訴人自後撞擊其農耕機，伊無過失，自不負損害賠償責任等語，資為抗辯。
二、本件被上訴人主張：兩造於前揭時地駕車肇事，致其前揭自用小客車毀損，上訴
    人有過失之事實，業據被上訴人提出行車執照影本一紙、修車發票影本十紙為證
    ，上訴人雖不否認酒後駕駛農耕機於上揭時地與被上訴人發生車禍，惟抗辯：伊
    係被撞，並無過失云云。經查：（一）觀諸原審調閱道路交通事故調查報告表（
    二）之警繪現場圖及現場相片所示：上訴人之農耕機停於道路中心線上，約有三
    分之二之車身在來車道上，被上訴人之自用小客車則停於上訴人農耕機後，被上
    訴人自用小客車左前側裂損，引擎蓋突起，左前大燈破裂之情，可知係上訴人違
    規跨越來車道行駛，致被上訴人閃避不及，致撞擊肇事，上訴人有過失甚明，且
    本件經送台灣省桃園縣區車輛行車事故鑑定委員會及台灣省車輛行車事故覆議鑑
    定委員會鑑定均採相同見解，有台灣省桃園縣區車輛行車事故鑑定委員會桃鑑字
    第八五七三四號鑑定意見書影本一份及台灣省車輛行車事故覆議鑑定委員會八十
    六年一月二十九日交覆字第八五一八八八號函影本一份在卷可稽，是上訴人抗辯
    伊無過失之詞並不足採信。故被上訴人此部分之主張堪信為真實。
三、按因過失不法侵害他人之權利者，負損害賠償責任。又不法毀損他人之物者，應
    向被害人賠償因物毀損所減少之價額，民法第一百八十四條第一項前段及同法第
    一百九十六條定有明文。又依該規定請求賠償毀損所減少之價額，得以修理費用
    為估定之標準，但以必要者為限，例如修理材料，以新品換觀舊品，應予折舊（
    最高法院七十七年五月十七日第九次民庭會議決議參照）。經查：本件被上訴人
    主張其所有之車牌號碼ＫＢ─Ｏ四八二號自用小客車受損，修理費用共十一萬元
    ，其中工資三萬四千三百七十八元，零件七萬五千六百二十二元，業據被上訴人
    提出修車發票十紙為證。次查系爭車輛係於八十三年十一月出廠領照使用，有行
    車執照影本一紙在卷可證。依上開說明，依行政院所頒固定資產耐用年數表及固
    定資產折舊率表之規定，小客車耐用年數為五年，依定率遞減法每年之折舊為Ｏ
    ．三六九，如上所述系爭車輛從八十三年十一月出廠至八十五年八月被撞時，有
    一年九個月之久，則其零件折舊以每年千分之三六九計算，原告之材料費用為七
    萬五千六百二十二元，折舊後原告所得請求金額零件部分為三萬四千五百一十一
    元（第一年折舊：75622×369÷1000×1﹦27905，第二年之九個月折舊：(75622
    ﹣27905) ×369÷1000×9/12﹦13206，合計折舊為27905+13206=41111，所得請
    求之零件費用為00000-00000=34511，小數點以下四捨五入），工資部分為三萬
    四千三百七十八元，共計六萬八千八百八十九元。
四、從而，被上訴人依侵權行為法律關係請求上訴人給付新台幣陸萬捌仟捌佰捌拾玖
    元，及自支付命令聲請狀繕本送達翌日（即八十五年十二月五日）起，至清償日
    止，按年息百分之五計算之利息，為有理由，至於超過此部分之請求，即無理由
    ，應予駁回。原審就超過上開應准許部分，為上訴人敗訴之判決，自有未洽，上
    訴人就此部分指摘原判決不當，求予廢棄改判，為有理由。至於上開應准許部分
    ，原審命上訴人給付，核無違誤，上訴人就此部分，空言指摘原判決不當，求予
    廢棄，為無理由，應予駁回。
五、據上論結，本件上訴為一部有理由，一部無理由，依民事訴訟法第四百三十六條
    之一第三項、第四百五十條、第七十九條但書，判決如主文。
中      華      民      國    八十九    年      一      月    二十七    日
                            臺灣桃園地方法院民事第二庭
~B審判長法官  黃國忠
~B法      官  林孟宜
~B法      官  吳爭奇
右為正本係照原本作成
中      華      民      國    八十九    年      二      月        三    日
~B法院書記官  羅英梅


司法院資訊處製作；財團法人民間司法改革基金會備份。
